【裁判字號】    99,易,934
【裁判日期】    991118
【裁判案由】    竊盜
【裁判全文】
臺灣桃園地方法院刑事判決               99年度易字第934號
公  訴  人  臺灣桃園地方法院檢察署檢察官
被      告  于月鳳
上列被告因竊盜案件，經檢察官提起公訴（99年度偵字第24533
號），被告於準備程序中就被訴事實為有罪之陳述，經本院告以
簡式審判之旨，並聽取當事人之意見後，本院合議庭裁定由受命
法官獨任行簡式審判程序，本院判決如下：
    主  文
于月鳳竊盜，累犯，處有期徒刑陸月，如易科罰金，以新臺幣壹
仟元折算壹日。扣案之紅色棉繩壹條、泡棉雙面膠帶參拾捌張、
小石頭伍顆，均沒收之。
    事  實
一、于月鳳前曾因竊盜案件，經臺灣高雄地方法院以93年度簡上
    字第450 號判決判處有期徒刑6 月確定，並於民國97年7 月
    26 日 執行完畢，詎仍不知悔改，復意圖為自己不法之所有
    ，於99年9 月28日下午5 時40分許，在桃園縣大溪鎮○○路
    ○ 段318 號慈惠堂內，將黏貼有泡棉膠帶之紅色棉繩，綁上
    小石頭後，伸進樂捐箱內，利用泡棉膠帶黏貼紙鈔之方式，
    接續竊取樂捐箱內之現金，共計新台幣（下同）5200元，旋
    為服務台人員吳麗蘭自監視器察覺有異，適時巡邏員警到場
    ，吳麗蘭遂將上情告知員警後，當場將于月鳳逮捕，並自其
    身上起出作案用之紅色棉繩1 條、泡棉雙面膠帶38張、小石
    頭5 顆等物，始悉上情。
二、案經桃園縣政府警察局大溪分局報告臺灣桃園地方法院檢察
    署檢察官偵查起訴。
       理  由
一、本件被告所為上開犯罪，非死刑、無期徒刑、最輕本刑三年
    以上有期徒刑之罪，亦非高等法院管轄之第一審案件，於準
    備程序進行中，被告就被訴事實為有罪之陳述，經告知被告
    簡式審判之旨，並聽取檢察官、被告之意見後，本院裁定行
    簡式審判程序，是本件之證據調查，依刑事訴訟法第273 條
    之2 規定，不受同法第159 條第1 項、第161 條之2 、第16
    1 條之3 、第163 條之1 及第164 條至第170 條規定之限制
    ，合先敘明。
二、上開犯罪事實，業據被告自白不諱，核與證人吳麗蘭於警詢
    中指訴之情節相符，並有卷附贓物認領保管單及扣案之紅色
    棉繩1 條、泡棉雙面膠帶38張、小石頭5 顆等物在卷可佐，
    是以前揭補強證據已足資擔保被告所為之任意性自白具有相
    當程度之真實性，而得確信被告前揭自白之犯罪事實確屬真
    實，故依刑事訴訟法第156 條第1 項及同條第2 項規定，自
    得依被告前揭自白與各該補強證據認定被告確實有於前揭時
    地為前開犯行。綜上，本件事證已臻明確，被告犯行堪以認
    定，應依法論科。
三、核被告所為，係犯刑法第320 條第1 項之普通竊盜罪，經查
    ，被告前曾因竊盜罪，經臺灣高雄地方法院以93年度簡上字
    第450 號判決判處有期徒刑6 月確定，並於民國97年7 月26
    日執行完畢，有臺灣高等法院被告前案紀錄表可參，其於有
    期徒刑執行完畢後，5 年內故意再犯本件有期徒刑以上之罪
    ，為累犯，應依法加重其刑。爰審酌被告不思以正途賺取財
    物，而侵害他人之財產權，惟被告所竊得之財物價值非鉅，
    且已發還被害人，犯後坦承犯行，態度尚屬良好，參與之程
    度，暨其素行、手段、生活狀況、智識程度、檢察官具體求
    刑有期徒刑六月等一切情狀，量處如主文所示之刑，並諭知
    易科罰金之折算標準，以資懲儆。
四、扣案之紅色棉繩1 條、泡棉雙面膠帶38張、小石頭5 顆，為
    被告于月鳳所有且供被告犯罪所用之物，業經被告于月鳳供
    承無訛，應依刑法第38條第1 項第2 款宣告沒收，併此敘明
    。
五、末公訴人併請宣告強制工作乙節，按保安處分係針對受處分
    人將來之危險性所為之處置，以達教化、治療之目的，為刑
    罰之補充制度。我國現行刑法採刑罰與保安處分雙軌制，係
    在維持行為責任之刑罰原則下，為協助行為人再社會化之功
    能，以及改善行為人潛在之危險性格，期能達成根治犯罪原
    因、預防犯罪之特別目的。是保安處分中之強制工作，旨在
    對嚴重職業性犯罪及欠缺正確工作觀念或無正常工作因而習
    慣犯罪者，強制其從事勞動，學習一技之長及正確之謀生觀
    念，使其日後重返社會，能適應社會生活。刑法第90條第1
    項規定：「有犯罪之習慣或因遊蕩或懶惰成習而犯罪者，於
    刑之執行前，令入勞動場所，強制工作。」，即係本於保安
    處分應受比例原則之規範，使保安處分之宣告，與行為人所
    為行為之嚴重性、行為人所表現之危險性及對於行為人未來
    行為之期待性相當之意旨而制定，而由法院視行為人之危險
    性格，決定應否令入勞動處所強制工作，以達預防之目的。
    所謂「有犯罪之習慣」係指對於犯罪以為日常之惰性行為，
    乃一種犯罪之習性，至所犯之罪名為何，是否同一，則非所
    問（最高法院94年度臺上字第6611 號 著有判決可資參照）
    。查本案被告雖均有多次竊盜前科紀錄，渠等再為本次竊盜
    犯行，固應非難，然被告於本院審理時終能坦承犯行，堪認
    尚有悔意，且衡量被告之犯罪情節，尚非屬危害社會重大之
    竊盜類型，況其犯罪時間亦非密接，自不足以據此認其有保
    安處分條例第3 條第1 項所定之竊盜習慣，或有刑法第90條
    所定之有犯罪之習慣或以犯罪為常業或因遊蕩或懶惰成習而
    犯罪之情形，且依被告行為潛在之危險性格，仍無以保安處
    分予以預防矯治之必要，亦難逕以被告有竊盜前科紀錄即推
    認被告有犯罪之習慣，為期被告能於接受本件有期徒刑之矯
    正後，改過自新，故不諭知強制工作，附此敘明。
據上論斷，應依刑事訴訟法第284 條之1 、第273 條之1 第1 項
、第299 條第1 項前段，第320 條第1 項、第47條第1 項、第38
條第1 項第2 款，判決如主文。
本案經檢察官陳立儒到庭執行職務。
中    華    民    國    99    年    11    月    18    日
                  刑事第十庭    法  官  黃鏡芳
以上正本證明與原本無異。
如不服本判決應於收受判決後10日內向本院提出上訴書狀，並應
敘述具體理由。其未敘述上訴理由者，應於上訴期間屆滿後20日
內向本院補提理由書( 均須按他造當事人之人數附繕本) 「切勿
逕送上級法院」。
                                書記官  劉玉梅
中    華    民    國    99    年    11    月    19    日
附錄本件論罪科刑法條：
中華民國刑法第320條
（普通竊盜罪、竊佔罪）
意圖為自己或第三人不法之所有，而竊取他人之動產者，為竊盜
罪，處5  年以下有期徒刑、拘役或 5 百元以下罰金。
意圖為自己或第三人不法之利益，而竊佔他人之不動產者，依前
項之規定處斷。
前二項之未遂犯罰之。

司法院資訊處製作；財團法人民間司法改革基金會備份。
